【裁判字號】    97,訴,3817
【裁判日期】    970825
【裁判案由】    清償借款
【裁判全文】
臺灣臺北地方法院民事判決              97年度訴字第3817號
原      告  永豐商業銀行股份有限公司
法定代理人  己○○
訴訟代理人  甲○○
            戊○○
被    告    丙○○
                      弄九號
            乙○○
            丁○
上列當事人間請求清償借款事件，本院於民國九十七年八月十一
日辯論終結，判決如下：
    主    文
被告應連帶給付原告新臺幣壹佰零肆萬玖仟貳佰玖拾元，及自
民國九十六年十一月二十日起至清償日止，依週年利率百分之三
點六六計算之利息，以及按上開利率百分之二十計算之違約金。
訴訟費用由被告連帶負擔。
本判決於原告以新臺幣拾肆萬玖仟捌佰元為被告供擔保後，得
假執行。
    事實及理由
一、程序方面：
（一）本件依兩造間借據暨約定書第十三條，兩造合意以原告銀
      行總行所在地法院為第一審管轄法院，而原告銀行總行位
      在臺北市中山區○○○路○段三十六號，在本院管轄區域
      內，依民事訴訟法第二十四條第一項規定，本院自有管轄
      權。
（二）被告經合法通知，均未於言詞辯論期日到場，核無民事訴
      訟法第三百八十六條各款所列情事，爰依原告之聲請，由
      其一造辯論而為判決，合先敘明。
二、原告起訴主張：
（一）被告丙○○於民國九十四年十一月十八日與臺北國際商業
      銀行股份有限公司（以下簡稱臺北國際商銀）訂立借貸契
      約，約定由被告丙○○向臺北國際商銀借款新臺幣（下同
      ）二百萬元，借款期間自九十四年十一月二十三日起至一
      一四年十一月二十三日止，自借款日起以一個月為一期，
      分二四０期，第一期起至二四期只付利息不還本金，第二
      五期起平均攤還本息，最後一期按實際餘額計算，於每月
      二十三日繳付，利息按郵匯局二年期定期儲金機動利率加
      百分之０‧八七五機動計算，如未按期償還本金或繳納利
      息時，逾期在六個月以內者，按約定利率百分之十，逾期
      超過六個月部分，按約定利率百分之二十計算違約金，如
      有任何一宗債務不依約清償或攤還本金或不依約付息時，
      債務視為全部到期。
      被告乙○○、丁○於九十四年十一月十八日與臺北國際商
      銀訂立保證契約，約定渠等向臺北國際商銀保證被告丙○
      ○與臺北國際商銀所簽立借貸契約二百萬元，包括本金及
      利息、違約金、損害賠償及其他從屬於上開債務之負擔等
      ，被告丙○○如到期（包括喪失期限利益視為到期）不履
      行債務，經臺北國際商銀向丙○○強制執行而無效果時，
      願立即照數清償；詎被告丙○○並未依約清償，債務視為
      全部到期。
（二）被告丙○○於九十四年十一月十八日另與臺北國際商銀訂
      立借貸契約，約定由被告丙○○向臺北國際商銀借款二百
      五十萬元，借款期間自九十四年十一月二十三日起至一一
      四年十一月二十三日止，自借款日起以一個月為一期，分
      二四０期，第一期起至二四期只付利息不還本金，第二五
      期起平均攤還本息，最後一期按實際餘額計算，於每月二
      十三日繳付，利息自貸放日起，前二四期依臺北國際商銀
      公告之定儲利率指數加碼年率百分之０‧四九計算，第二
      五期起，依臺北國際商銀公告之定儲利率指數加碼年率百
      分之一‧一四計算，如未按期償還本金或繳納利息時，逾
      期在六個月以內者，按約定利率百分之十，逾期超過六個
      月部分，按約定利率百分之二十計算違約金，如有任何一
      宗債務不依約清償或攤還本金或不依約付息時，債務視為
      全部到期。
      被告乙○○、丁○亦另於九十四年十一月十八日與臺北國
      際商銀訂立保證契約，約定渠等向臺北國際商銀保證被告
      丙○○與臺北國際商銀所簽立借貸契約二百五十萬元，包
      括本金及利息、違約金、損害賠償及其他從屬於上開債務
      之負擔等，被告丙○○如到期（包括喪失期限利益視為到
      期）不履行債務，經臺北國際商銀向丙○○強制執行而無
      效果時，願立即照數清償；詎被告丙○○並未依約清償，
      債務視為全部到期。
（三）被告丙○○復於九十四年十一月十八日邀同被告乙○○、
      丁○為連帶保證人與臺北國際商銀訂立借貸契約，約定由
      被告丙○○向臺北國際商銀借款一十四萬六千七百二十元
      ，借款期間自九十四年十一月二十三日起至一一四年十一
      月二十三日止，自借款日起以一個月為一期，分二四０期
      ，第一期起本息平均攤還，於每月二十三日繳付，利息自
      貸放日起，前二四期依臺北國際商銀公告之定儲利率指數
      加碼年率百分之０‧四九計算，第二五期起，依臺北國際
      商銀公告之定儲利率指數加碼年率百分之一‧一四計算，
      如未按期償還本金或繳納利息時，逾期在六個月以內者，
      按約定利率百分之十，逾期超過六個月部分，按約定利率
      百分之二十計算違約金，如有任何一宗債務不依約清償或
      攤還本金或不依約付息時，債務視為全部到期，如主債務
      人丙○○未依約履行，被告乙○○、丁○當即負責，立即
      如數清償，並同意臺北國際商銀無須先就擔保物受償，得
      逕向被告乙○○、丁○求償。詎被告丙○○並未依約清償
      ，債務視為全部到期。
（四）被告丙○○又於九十四年十一月十八日邀同被告乙○○、
      丁○為連帶保證人與臺北國際商銀訂立借貸契約，約定由
      被告丙○○向臺北國際商銀借款一百一十萬元，借款期間
      自九十四年十一月二十三日起至一一四年十一月二十三日
      止，自借款日起以一個月為一期，分二四０期，第一期起
      本息平均攤還，於每月二十三日繳付，利息自貸放日起，
      前二四期依臺北國際商銀公告之定儲利率指數加碼年率百
      分之一‧五九計算，第二五期起，依臺北國際商銀公告之
      定儲利率指數加碼年率百分之二‧二四計算，如未按期償
      還本金或繳納利息時，逾期在六個月以內者，按約定利率
      百分之十，逾期超過六個月部分，按約定利率百分之二十
      計算違約金，如有任何一宗債務不依約清償或攤還本金或
      不依約付息時，債務視為全部到期，如主債務人丙○○未
      依約履行，被告乙○○、丁○當即負責，立即如數清償，
      並同意臺北國際商銀無須先就擔保物受償，得逕向被告乙
      ○○、丁○求償。詎被告丙○○並未依約清償，債務視為
      全部到期。
（五）臺北國際商銀於九十五年十一月十三日與建華商業銀行股
      份有限公司（以下簡稱建華商銀）合併，建華商銀為存續
      銀行、臺北國際商銀為消滅銀行，並更名為原告即「永豐
      商業銀行股份有限公司」，原臺北國際商銀之權利義務仍
      由原告行使負擔之。
（六）嗣經原告向臺灣板橋地方法院聲請拍賣抵押物取償，尚不
      足一百零四萬九千二百九十三元，及自九十六年十一月二
      十日起至清償日止，依週年利率百分之三點六六計算之利
      息，以及按上開利率百分之二十計算之違約金，爰依兩造
      間借貸契約、保證契約請求被告連帶如數給付，另陳明願
      供擔保請准宣告假執行，並提出借據暨約定書、保證書、
      歷史往來明細查詢單、放款往來明細查詢一覽表、利率表
      、臺灣板橋地方法院民事執行處板院輔九六執金字第一二
      ０四六號函暨強制執行金額計算書分配表、行政院金融監
      督管理委員會金管銀（六）字第０九五００四七六七三０
      號函為證。
三、原告主張之事實，業據提出借據暨約定書、保證書、歷史往
    來明細查詢單、放款往來明細查詢一覽表、利率表、臺灣板
    橋地方法院民事執行處板院輔九六執金字第一二０四六號函
    暨強制執行金額計算書分配表、行政院金融監督管理委員會
    金管銀（六）字第０九五００四七六七三０號函為證，核屬
    相符，被告經合法通知，均無正當理由未到庭，亦未提出書
    狀為任何聲明或陳述，原告之主張應堪信為真實。從而，原
    告依兩造間借貸契約、保證契約請求被告連帶給付如主文第
    一項所示之本金、利息、違約金，洵屬有據，應予准許。
四、原告陳明願供擔保，請准宣告假執行，核無不合，爰酌定相
    當擔保金額准許之。
據上論結，本件原告之訴有理由，依民事訴訟法第三百八十五條
第一項前段、第八十五條第二項、第三百九十條第二項，判決如
主文。
中    華    民    國    97    年    8     月    25    日
                    民事第一庭  法  官  洪文慧
上列正本核與原本無異。
如不服本判決，得於判決送達之翌日起二十日內，以書狀敘述理
由，向本庭提起上訴。
中    華    民    國    97    年    8     月    25    日
                                書記官  林芝儀


司法院資訊處製作；財團法人民間司法改革基金會備份。
